【裁判字號】    98,訴,1954
【裁判日期】    981217
【裁判案由】    綜合所得稅
【裁判全文】
臺北高等行政法院判決
                                      98年度訴字第1954號
                                    98年12月10日辯論終結
原      告  甲○○
被      告  財政部臺灣省北區國稅局
代  表  人  乙○○（局長）
訴訟代理人  丙○○
上列當事人間綜合所得稅事件，原告不服財政部中華民國98年7
月27日台財訴字第09800231450 號訴願決定（案號：第00000000
號），提起行政訴訟，本院判決如下：
    主  文
原告之訴駁回。
訴訟費用由原告負擔。
    事實及理由
一、事實概要：
    原告民國（下同）93年度綜合所得稅結算申報，於列舉扣除
    額項下列報93年12月間捐贈臺中縣太平市「臺中寶山紀念公
    園」骨灰座計29座永久使用權予臺中縣潭子鄉公所之捐贈扣
    除額新臺幣（以下同）3,480,000元（復查決定書誤植為3,5
    35,300元），嗣於97年9 月17日具文申請更正捐贈扣除額為
    696,000 元；案經被告依據法務部調查局中部地區機動工作
    組（以下簡稱中機組）通報及查得資料，以原告虛報上開捐
    贈扣除額2,784,000 元，並短漏報營利、利息所得合計10,9
    31元，乃併課核定其96年度綜合所得總額5,722,802 元，所
    得淨額4,274,351 元，補徵應納稅額846,567 元，並依所得
    稅法第110 條第1 項規定，按所漏稅額378,810 元處以1 倍
    之罰鍰計378,810 元。原告對罰鍰處分不服，主張其於97年
    9 月17日自動補報93年度綜合所得稅，並經被告核定在案，
    符合稅捐稽徵法第48條之1 規定自動補報並已補繳所得稅款
    ，請免除罰鍰云云，向被告申請復查。經被告審查後，略以
    原告93年度列報納骨塔位捐贈扣除額3,480,000 元，雖於97
    年9 月17日申請更正為696,000 元，惟查中機組於97年2 月
    20日已以調振廉字第09775004890 號函進行調查系爭捐贈扣
    除額，申請更正日在調查日之後，核無稅捐稽徵法第48條之
    1 自動補報及補繳稅款免罰規定之適用，原處罰鍰並無違誤
    為由，以98年3 月11日北區國稅法二字第0980011123號復查
    決定（下稱原處分）決定駁回，未獲變更，原告仍表不服，
    提起訴願，亦遭決定駁回，遂向本院提起行政訴訟。
二、本件原告主張：
  (一)按「納稅義務人自動向稅捐稽徵機關補報並補繳所漏稅款者
    ，凡屬未經檢舉『及』未經稽徵機關或財政部指定之調查人
    員進行調查之案件，左列之處罰一律免除；其涉及刑事責任
    者，並得免除其刑……二、各稅法所定之逃漏稅之處罰。」
    稅捐稽徵法第48條之1 第1 項定有明文。有關綜合所得稅部
    分之調查基準日認定標準，依財政部82年11月3 日台財稅第
    821501458 號函「主旨：核釋綜合所得稅調查基準日之認定
    標準原則。說明：二、綜合所得稅納稅義務人如短漏報所額
    或未依法辦理結算申報已達裁罰標準之漏稅案件，除列選案
    件外，應以寄發處分書日（發文日）為調查基準日。惟若寄
    發處分書前經稽徵機關進行函查，調卷、調閱相關資料或其
    他調查作為者，稽徵機關應詳予記錄以資查考，並以最先作
    為之日為調查基準日。」故按稅捐稽徵法第48條之1 第1 項
    所稱之「進行調查」，應指如稅捐稽徵機關對特定漏稅事實
    存在之可能性，已經產生懷疑，並且針對懷疑事項，發動調
    查程序，派員展開調查，同時從已掌握之證據資料中，對違
    章事實之存在已產生了高度可能存在之合理推測，方符「進
    行調查」之定義。原告於97年9 月17日自動向被告補申報93
    年度綜合所得稅，經被告於97年9 月18日以第0000000000號
    文核定在案，並開立繳款期間自97年10月16日起至97年10月
    25日止之核定稅額繳款書，原告依限於97年10月24日補繳所
    漏稅款完畢後，被告於97年12月8 日方以97年度財綜所字第
    Ｚ0000000000000號裁處書，以中機組於97年2 月20日已以調
    振廉字第09775004890 號函進行調查系爭捐贈扣除額為由，
    認定原告補申報日在調查日之後，裁處原告罰鍰。依財政部
    70年2 月19日台財稅31318 號函釋，略以「稅捐稽徵法第48
    條之1 自動補報免罰之規定……。該條文所稱稽徵機關或財
    政部指定之稽核人員……，並不包含調查局之處站在內。」
    被告以中機組之調查日作為稅捐稽徵法第48條之1 規定自動
    補報免罰規定之調查基準日，已明顯違背財政部本身之函釋
    。且事實上中機組之函件應屬查詢性質，況被告若對於原告
    違章事實之存在已產生高度可能存在之合理推測，在被告於
    97年2 月20日接獲中機組該函文，至97年12月8 日被告裁處
    原告罰鍰期間，被告並未於原告自動補報補繳前、後有任何
    向原告進行調查及發函通知之行為，且於97年9 月18日亦核
    定原告之補申報行為，並未於原告補申報之同時裁處原告罰
    鍰，足證被告於原告補申報之時，並未對原告違章事實之存
    在產生高度可能存在之合理推測，依財政部台財稅第821501
    458 號函，應以寄發處分書日（97年12月8 日）為調查基準
    日，原告補申報及補繳稅款日均在該調查基準日之前，被告
    認定原告不符合自動補報補繳免罰規定，顯非合理，被告之
    裁處書及原處分所持罰鍰理由均屬無理。
  (二)依被告答辯狀，中機組97年2 月20日調振廉字第0977500489
    0 號函，僅為請被告提供原告列報扣除之相關資料進行調查
    ，當時僅為調查並非檢舉，亦尚未察覺或查獲原告有逃漏稅
    之事實，依財政部70年2 月19日台財稅第31318 號函釋，中
    機組97年2 月20日函文日不能認定為「經檢舉」，故被告以
    97年2月20日為調查基準日於法不合。
  (三)次按，以稅捐稽徵方式（即稽徵行政技術之觀點）為標準，
    可將各式稅捐區分為三大類，即「發單課徵之稅捐」、「自
    動報繳之稅捐」與「就源扣繳之稅捐」。而以上之分類實益
    ，在於「逃漏稅捐違章行為」之認定上，其中「發單課徵之
    稅捐」要等到納稅義務人接到納稅通知後，未依通知書所載
    或法律所明定之繳納期限前繳納稅捐時，始構成逃漏行為。
    按現行所得稅法就所得稅之課徵，在稽徵技術上是採取自動
    申報制度，應被歸類為上述「自動報繳之稅捐」項下，而補
    申報所得稅單繳款書核發後之繳款行為，在稽徵技術上是由
    稽徵單位核定發單，應被歸類為上述「發單課徵之稅捐」項
    下。本案原告於97年9 月17日自動補申報93年度綜合所得稅
    ，且於被告核發繳款通知書所載之繳款期限終了日前繳納稅
    捐，就稽徵方式而言，應有自動補報並補繳所漏稅款之意義
    ，適用稅捐稽徵法第48條免罰規定。蓋原告於自動補申報時
    ，於主觀上已有補繳所漏稅款之意思表示，且原告補申報所
    得稅，若無被告審核並開立核定繳款書，原告亦無從補繳稅
    款，核定稅額繳款書核發屬被告之行政裁量權，期繳款期限
    之訂定原告亦無從置喙，原告於核定稅額繳款書規定期限內
    完成繳款，應有自動補報並補繳所得稅之意思，訴願決定書
    以原告雖自動補報，惟並未於中機組通報原告93年度列報捐
    贈扣除額之查證情形之函文日之前自動補繳所漏稅款為由（
    事實上原告已依被告所規定之繳款期限內自動補繳所漏稅款
    ，且繳款之時亦不知中機組向被告有函文通報），駁回原告
    訴願，顯無理由。正如稅捐稽徵處核發繳納期間自5 月1 日
    起至5 月31日止之房屋稅單，得於5 月中旬以納稅義務人未
    繳有漏稅之虞而裁處罰鍰與否同理，訴願決定書所持罰鍰理
    由過於牽強。
  (四)再按，稅捐稽徵法第48條之1 的立法目的，乃為給予虛漏報
    稅捐者自新之機會，其意甚明。當納稅義務人自行發現有虛
    漏報課稅所得，在稅捐機關尚未投注調查成本派員進行調查
    前自動補報繳者，則給予免罰之鼓勵，藉收事半功倍之效。
    原告於被告對漏稅事實存在之可能性，尚未產生懷疑，並且
    未發動調查程序或派員展開調查，同時被告對原告違章事實
    之存在並未產生任何高度可能存在之合理推測之前，原告已
    自動補報並完成補繳所漏稅款，被告應給予原告自新免罰之
    機會，而非於原告自動補申報並補繳所漏稅款後，自行依原
    告自動補申報資料裁處原告罰鍰，其行為乃違反比例原則，
    如何鼓勵日後納稅義務人自動補報繳所漏稅額，且與稅捐稽
    徵法第48條之1 之立法目的不合。退萬步言，中機組向被告
    通報原告93年度列報捐贈扣除額之查證情形之函文，是否為
    向被告查證原告93年度列報捐贈扣除額之情形，而非向被告
    檢舉原告有逃漏稅之行為，實有疑義。又被告於接獲查證函
    文後是否有做任何調查行為或逕以原告自動補申報之資料裁
    罰原告，亦有疑義。此已違反稅捐稽徵法第48條之1 之立法
    目的，且被告於訴願決定書中以中機組之通報函文日作為調
    查基準日，與財政部82年11月3 日台財稅第821501458 號函
    及70年2 月19日台財稅第31318 號函釋意旨亦屬不合。再依
    司法院（73）廳民二字第686 號函司法院第一廳研究意見，
    所謂「進行調查案件，應解釋為稽徵機關人員著手（包括函
    查調卷）調查之日期為準，始符合立法之本意」、「倘稽徵
    機關僅分案交指定之調查人員簽收，該調查人員尚未進行調
    查前，納稅義務人即自動補繳所漏稅款者，仍應免除漏報、
    短報之處罰」。因此，該調查基準日之認定，應以稽徵機關
    人員實際著手調查之日期為準。
  (五)綜上所述，原處分及訴願決定均有違誤之處，為此，原告依
    據行政訴訟法第4 條第1 項規定，提起本件撤銷訴訟，並聲
    明求為判決：訴願決定及原處分（即復查決定）均撤銷。訴
    訟費用由被告負擔。
三、被告則以：
  (一)按「納稅義務人自動向稅捐稽徵機關補報並補繳所漏稅款者
    ，凡屬未經檢舉、未經稽徵機關或財政部指定之調查人員進
    行調查之案件，左列之處罰一律免除……二、各稅法所定關
    於逃漏稅之處罰。」為稅捐稽徵法第48條之1 第1 項第2 款
    所明定。次按「納稅義務人應於每年5 月1 日起至5 月31日
    止，填具結算申報書，向該管稽徵機關，申報其上一年度內
    構成綜合所得總額……之項目及數額，以及有關減免、扣除
    之事實，並應依其全年應納稅額減除……扣繳稅額及可扣抵
    稅額，計算其應納之結算稅額，於申報前自行繳納。」「納
    稅義務人已依本法規定辦理結算申報，但對依本法規定應申
    報課稅之所得額有漏報或短報情事者，處以所漏稅額2 倍以
    下之罰鍰。」為所得稅法第71條第1 項前段及第110 條第1
    項所規定。又「稅捐稽徵法第48條之1 自動補報免罰之規定
    ，以未經檢舉及未經稽徵機關或財政部指定之調查人員進行
    調查為要件。該條文所稱『稽徵機關或財政部指定之調查人
    員』，當指省、市各稅捐稽徵機關或財政部指定之稽核人員
    ，並不包含調查局所屬之處站在內。惟條文中所稱『經檢舉
    』一語，並未限定檢舉人之身分，亦未限定須向稽徵機關或
    財政部指定之調查人員檢舉。故違章漏稅案件，經人向有權
    處理機關檢舉或經有權處理機關主動察覺或查獲者，均屬經
    檢舉之案件，無稅捐稽徵法第48條之1 補稅免罰規定之適用
    。」「主旨：核釋綜合所得稅調查基準日之認定原則。說明
    ：二、綜合所得稅納稅義務人如短漏報所得或未依法辦理結
    算申報已達裁罰標準之漏稅案件，除列選案件外，應以寄發
    處分書日（發文日）為調查基準日。惟若於寄發處分書前經
    稽徵機關進行函查、調卷、調閱相關資料或其他調查作為者
    ，稽徵機關應詳予記錄以資查考，並以最先作為之日為調查
    基準日。」為財政部70年2 月19日台財稅第31318 號函及82
    年11月3 日台財稅第821501458 號函所明釋。
  (二)原告93年度漏報營利、利息所得合計10,931元及虛列捐贈扣
    除額2,784,000 元，被告按所漏稅額378,810 元處1 倍罰鍰
    378,810 元。
  (三)查原告93年度列報納骨塔位捐贈扣除額3,535,300 元，業經
    中機組於97年2 月20日已以調振廉字第09775004890 號函請
    被告提供是否准予原告等人列報扣除之相關資料進行調查，
    中機組並於97年10月15日以調振廉字第09775034710 號函通
    報系爭捐贈扣除額之查證情形，中機組就本件違章漏稅案件
    有審核、調查權限，依前揭規定，經人向中機組檢舉或經中
    機組主動察覺或查獲，均屬經檢舉之案件，本件中機組最先
    作為之日（97年2 月20日）為調查基準日並無不合。原告雖
    於97年9 月17日申請更正為696,000 元（並未補繳所漏稅款
    ），申請更正日在調查日之後，且所漏稅款係被告所屬新店
    稽徵所寄發繳款書後繳納（繳納日期97年10月24日），並未
    符合自動補報並補繳所漏稅款規定，核無前揭稅捐稽徵法第
    48條之1 免罰規定之適用，原處罰鍰並無違誤，請續予維持
    。
  (四)綜上論述，原處分及訴願決定並無違誤等語，資為抗辯。並
    聲明求為判決駁回原告之訴、訴訟費用由原告負擔。
四、上開事實概要欄所述之事實，除後列之爭點事項外，其餘為
    兩造所不爭執，並有原處分書、被告93年度綜合所得稅及罰
    鍰事件復查案件審查報告書、徵銷明細檔多筆查詢、被告違
    章案件罰鍰繳款書、被告97年度財綜所字第Ｚ0000000000000
    號裁處書、被告93年度綜合所得稅申報核定違章案件漏稅額
    計算表（兼代移案單）、93年度綜合所得稅核定通知書、中
    機組97年10月15日調振廉字第09775034710 號函、「臺中保
    山紀念公園」骨灰座捐贈者明細表、被告97年10月23日北區
    國稅審二字第0970026621號移文單、原告97年9 月17日更正
    捐贈金額申請書、被告所屬新店稽徵所97年3 月3 日北區國
    稅新店二字第0971003195號函、中機組97年2 月20日調振廉
    字第09775004890 號函、臺中縣政府95年7 月28日府民宗字
    第0950207129號函、臺中縣政府94年9 月5 日府民宗字第09
    40237711號函、臺中縣潭子鄉公所93年12月22日潭鄉民字第
    0930025313號函、臺中縣潭子鄉公所93年12月13日潭鄉民字
    第0930024431號函、原告捐贈骨灰座明細、長盛開發股份有
    限公司開立予原告93年相關統一發票、彰化銀行匯款回條聯
    、原告與長盛開發股份有限公司93年12月3 日納骨塔位買賣
    契約書、被告93年度綜合所得稅核定稅額繳款書等件分別附
    原處分卷、訴願卷及本院卷可稽，為可確認之事實。
五、歸納兩造上述之主張，本件爭執之重點在於，原告是否符合
    稅捐稽徵法第48條之1 免罰規定? 被告科處罰鍰是否適法?
    本院判斷如下：
  (一)按「按前3 條規定計得之個人綜合所得總額，減除左列免稅
    額及扣除額後之餘額，為個人之綜合所得淨額：一、免稅額
    ……二、扣除額：納稅義務人就左列標準扣除額或列舉扣除
    額擇一減除外，並減除特別扣除額：（一）標準扣除額……
    （二）列舉扣除額：1 、捐贈：對於教育、文化、公益、慈
    善機構或團體之捐贈總額最高不超過綜合所得總額20﹪為限
    。但有關國防、勞軍之捐贈及對政府之捐獻，不受金額之限
    制。」、「納稅義務人應於每年5 月1 日起至5 月31日止，
    填具結算申報書，向該管稽徵機關，申報其上一年度內構成
    綜合所得總額……之項目及數額，以及有關減免、扣除之事
    實，並應依其全年應納稅額減除……扣繳稅額及可扣抵稅額
    ，計算其應納之結算稅額，於申報前自行繳納。」及「納稅
    義務人已依本法規定辦理結算申報，但對依本法規定應申報
    課稅之所得額有漏報或短報情事者，處以所漏稅額兩倍以下
    之罰鍰。」為行為時所得稅法第17條第1 項第2 款第2 目之
    1 、第71條第1 項前段及第110 條第1 項所規定。次按「所
    得稅法第一百一十條第一項... 三、有左列情形之一者: (二)
    虛報免稅額或扣除額者。處所漏稅額一倍之罰鍰」為財政部
    97年6 月30日台財稅字第09704530690 號函修正之違章案件
    裁罰倍數參考表所揭明，而上開裁罰倍數參考表係主管機關
    財政部，分別就稅捐稽徵法、綜合所得稅、營利事業所得稅
    、貨物稅、菸酒稅、營業稅等稅務違章案件之不同情節，訂
    定不同之處罰額度，復就行為人是否已補繳稅款、以書面或
    於談話筆（紀）錄中承認違章事實及何時承認等分別作為減
    輕處罰之事由，其除作原則性或一般性裁量基準外，另有例
    外情形之裁量基準，與法律授權目的尚無牴觸，稅捐稽徵機
    關援引上開裁罰基準作成行政處分，自屬適法。
  (二)再按「納稅義務人自動向稅捐稽徵機關補報並補繳所漏稅款
    者，凡屬未經檢舉、未經稽徵機關或財政部指定之調查人員
    進行調查之案件，左列之處罰一律免除；……一、……二、
    各稅法所定關於逃漏稅之處罰。」為稅捐稽徵法第48條之1
    第1 項第2 款所明定。稅捐稽徵法第48條之1 規範意旨，在
    於納稅義務人自動向稅捐稽徵機關補報並補繳所漏稅款者，
    凡屬未經檢舉、未經稽徵機關或財政部指定之調查人員進行
    調查之案件，就同法第41條至第45條之處罰，及各稅法所定
    關於逃漏稅之處罰一律免除；其涉及刑事責任者，並得免除
    其刑；就是鼓勵自動補報並補繳所漏稅款，而獲取行政責任
    免予處罰，刑事責任免除其刑之寬貸。足見，此類案件若經
    檢舉或經調查，即有可能構成稅捐違章案件或刑事案件，但
    在未經檢舉、未經調查之前，納稅義務人自動向稅捐稽徵機
    關補報並補繳所漏稅款者，國家機關的調查成本可以省卻，
    而納稅義務人行政責任或刑事責任得以寬貸，這是合於成本
    效益的規範，所以由納稅義務人之角度而言，規範目的在於
    ：以「自動補報並補繳所漏稅款」，換取「行政責任或刑事
    責任之寬貸」。又「稅捐稽徵法第48條之1 自動補報免罰之
    規定，以未經檢舉及未經稽徵機關或財政部指定之調查人員
    進行調查為要件。該條文所稱「稽徵機關或財政部指定之調
    查人員」，當指省、市各稅捐稽徵機關或財政部指定之稽核
    人員，並不包含調查局所屬之處站在內。惟條文中所稱「經
    檢舉」一語，並未限定檢舉人之身分，亦未限定須向稽徵機
    關或財政部指定之調查人員檢舉。故違章漏稅案件，經人向
    有權處理機關檢舉或經有權處理機關主動察覺或查獲者，均
    屬經檢舉之案件，無稅捐稽徵法第48條之1 補稅免罰規定之
    適用。」亦經財政部70年2 月19日台財稅第31318 號函釋在
    案，上開函釋係財政部基於職權對稅捐稽徵法第48條之1第1
    項有關「經稽徵機關或財政部指定之調查人員進行調查」及
    「經檢舉」規定內容所為釋示，未逾越法律規定，自得予以
    適用。
  (三)查本件原告93年度綜合所得稅結算申報，原列報捐贈臺中縣
    太平市「臺中寶山紀念公園」骨灰座計29座永久使用權予臺
    中縣潭子鄉公所之扣除額3,480,000 元；嗣中機組為調查案
    件需要，以97年2 月20日調振廉字第09775004890 號函請被
    告提供原告列報上開捐贈扣除額情形( 見原處分卷第19頁)
    ，經被告以97年3 月3 日北區國稅新店二字第0971003195號
    函復略以，暫准予依申報數認列，並檢送捐贈相關影本資料
    供參( 見原處分卷第21頁) 。而中機組就本件違章漏稅案件
    有審核、調查權限，依前揭規定，中機組係經人檢舉或主動
    察覺或查獲，本件均屬經檢舉之案件，此時，縱尚未經稽徵
    機關或財政部指定之調查人員進行調查，仍應以中機組最先
    作為之日（97年2 月20日）為調查基準日。原告嗣於97年9
    月17日申請更正捐贈扣除額為696,000 元( 見原處分卷第23
    頁) ，已在調查日之後，與稅捐稽徵法第48條之1 免罰規定
    尚有未合。被告嗣併查得漏報營利及利息所得計10,931元，
    核定93年度綜合所得總額5,722,802 元，所得淨額4,274,35
    1 元，發單補徵應納稅額846,567 元( 見原處分卷第53-54
    頁) 。被告接獲中機組97年10月15日調振廉字第0977503471
     0號函通報原告93年度列報捐贈扣除額之查證情形( 見原處
    分卷第29頁) ，經審理原告虛報捐贈扣除額2,784,000 元及
    漏報營利、利息所得計10,931元之違章成立，乃按所漏稅額
    378,810 元處以1 倍之罰鍰計378,810 元，揆諸首揭規定，
    並無違誤。是原告主張中機組97年2 月20日調振廉字第0977
    5004890 號函，僅為請被告提供原告列報扣除之相關資料進
    行調查，當時僅為調查並非檢舉，亦尚未察覺或查獲原告有
    逃漏稅之事實，被告之調查人員亦尚未進行調查，中機組97
    年2 月20日函文日不能認定為「經檢舉」，中機組檢舉日應
    為97年10月15日，本件調查基準日應係被告寄發處分書之日
    即97年12月8 日云云，尚非可採。
  (四)末按稅捐稽徵法第48條之1 第1 項規定，須以納稅義務人於
    未經檢舉、未經稽徵機關或本部指定之調查人員進行調查前
    ，自動補報「並」補繳所漏稅款者，始有該條免罰規定之適
    用。原告固於97年9 月17日申請更正捐贈扣除額為696,000
    元，惟並未自動補繳所漏稅款，經被告核定補徵應納稅額84
    6,567 元，繳納期間自97年10月16日起至10月25日止，始於
    97年10月24日繳納，有原告更正申請書、更正後核定通知書
    、徵銷明細檔多筆查詢畫面及被告93年度綜合所得稅核定稅
    額繳款書等件附卷可稽( 見原處分卷第23、53 -54頁及本院
    卷第71頁) ，並為原告所不爭( 見本院卷第59頁) ，故原告
    所漏稅款係被告所屬新店稽徵所寄發繳款書後繳納（繳納日
    期97年10月24日），並不符合自動補報並補繳所漏稅款規定
    ，核無稅捐稽徵法第48條之1 免罰規定之適用。
  (五)從而，本件原告93年度綜合所得稅結算申報，短漏報營利及
    利息所得計10,931元，並虛報93年12月間捐贈臺中縣太平市
    「臺中寶山紀念公園」骨灰座計29座永久使用權予臺中縣潭
    子鄉公所之捐贈扣除額2,784,000 元，致逃漏稅額378,810
    元之違章事實明確，其無上開捐贈2,784,000 元事實，竟為
    不實申報，則其相對應綜合所得淨額即應申報課稅之所得額
    相對減少，實質上與漏報或短報課稅所得額同樣發生漏稅之
    影響稅收結果，依實質課稅原則，符合所得稅法第110 條第
    1 項所謂漏報或短報情形；且原告明知無上開捐贈2,784,00
    0 元事實，卻於所得稅結算申報時，未守法誠實申報，竟列
    報該項捐贈，顯有故意，另其短漏報營利及利息所得部分，
    原告未盡行為時所得稅法第71條規定之誠實正確申報作為義
    務致生漏稅之結果，自難謂無過失，被告依所得稅法第110
    條第1 項規定，按所漏稅額378,180 元處1 倍罰鍰378,180
    元，核無裁量逾越或裁量濫用之違法情事，亦屬合法。
六、綜上所述，原告所訴各節，均非可採。被告依首揭規定，審
    酌原告違章情節，按所漏稅額處以1 倍之罰鍰計378,810 元
    ，認事用法核無違誤，訴願決定遞予維持，亦無不合，原告
    徒執前詞，訴請撤銷原處分及訴願決定，為無理由，應予駁
    回。
七、本件事證已臻明確，兩造其餘主張陳述，於判決結果不生影
    響，無庸一一論列，併予敘明。
據上論結，本件原告之訴為無理由，爰依行政訴訟法第98條第1
項前段，判決如主文。
中    華    民    國    98    年    12     月    17   日
                      臺北高等行政法院第三庭
                                審判長法  官  楊莉莉
                                      法  官  陳心弘
                                      法  官  林惠瑜
上為正本係照原本作成。
如不服本判決，應於送達後20日內，向本院提出上訴狀並表明上
訴理由，如於本判決宣示後送達前提起上訴者，應於判決送達後
20日內補提上訴理由書（須按他造人數附繕本）。
中    華    民    國    98    年    12     月    17   日
                                      書記官  劉道文


司法院資訊處製作；財團法人民間司法改革基金會備份。
